【裁判字號】    89,易,162
【裁判日期】    891011
【裁判案由】    妨害公務等
【裁判全文】
臺灣雲林地方法院刑事判決                          八十九年度易字第一六二號
    公訴人  臺灣雲林地方法院檢察署檢察官
    被  告  己○○
            戊○○
右列被告等因妨害公務等案件，經檢察官提起公訴（八十九年度偵字第八○八號），
本院判決如左︰
    主  文
己○○對於公務員依法執行職務時，施強暴，處有期徒刑陸月，如易科罰金，以參佰
元折算壹日。扣案之鋤頭一支沒收。被訴傷害及毀損部分不受理。
戊○○被訴傷害部分不受理。
    事  實
一、己○○係戊○○之弟，於民國八十九年二月十一日下午四時許，在雲林縣台西鄉
    ○○路二十三之八號戊○○住處前，雙方因一時細故而相互毆打（傷害部分，業
    已撤回告訴），同日晚間十一時許，戊○○復因不滿己○○在其住所外吵鬧，又
    持農用糞叉毆打己○○，致己○○受有兩手掌刺傷之傷害（傷害部分，業已撤回
    告訴）。己○○受傷之後，忿而持執小鋤頭毀損戊○○住處之鐵門、玻璃門、水
    龍頭及小貨車等物，造成鐵門數處凹陷，門窗之玻璃破裂數片，小貨車之擋風玻
    璃呈蜘蛛網狀凹裂，左側門玻璃破裂等損害（業已撤回告訴），嗣雲林縣警察局
    台西分局台西派出所警員丙○○、甲○○、庚○○、乙○○等人據報前往現場處
    理，詎己○○非但不從警員口頭之勸阻，反而向依法執行職務之警員，以丟擲其
    所有之小鋤頭，及石塊等物之方式，施以強暴，警員丙○○見口頭勸阻無效，而
    上前制止，然己○○又持執石塊丟擲攻擊丙○○之頭部（傷害部分，未據告訴）
    ，致丙○○因之受有左頭頂紅腫約五Ｘ六公分之傷害，嗣經丙○○等四名警員合
    力，始將己○○制止。
二、案經及雲林縣警察局報請及告訴人己○○、戊○○、丁○○分別訴由台灣雲林地
    方法院檢察署檢察官偵查起訴
    理  由
壹、有罪部分：
一、訊據被告己○○固不否認其曾於右揭時、地與戊○○互毆及毀損，嗣於右揭時地
    丟擲石塊等情，惟矢口否認有何妨害公務之犯行，辯稱：當時天色很暗，並未見
    到警員，亦未持執石塊及小鋤頭丟擲警員，伊僅以石塊砸壞自己之車輛，且於警
    員前來時，即將手上之物品丟棄云云。惟查：被告於右揭時、地持小鋤頭毀損戊○○住處之鐵門、玻璃門、水龍頭及小貨車等物，並於雲林縣台西分局台西派出
    所警員丙○○、甲○○、庚○○、乙○○等人據報前往處理時，非但不從警員之
    口頭勸阻，反而以其所持之小鋤頭及石塊朝警員丟擲，並於丙○○警員上前制止
    時，復持執石塊丟擲攻擊警員丙○○之頭部，致丙○○頭部因而受傷之事實，業
    據被告己○○於警訊中供述綦詳，核與證人即警員丙○○、甲○○及乙○○證述
    情節相符（見本院八十九年八月三日訊問筆錄），足見被告確有於右揭時地，以
    前揭方式對於警員丙○○、甲○○、庚○○、乙○○等四名員警施以強暴之事實
    。次查，警員丙○○、甲○○、庚○○、乙○○等四名員警，據報前往處理之時
    ，均身著警員制服等情，業據被告己○○供承在卷（見本院八十九年八月三日訊
    問筆錄），並經證人即警員庚○○、甲○○、乙○○證述屬實，足認被告於前揭
    四名警員下車之前，應知渠等為依法執行職務之員警。綜上所述，被告於本院調
    查時辯稱：「當時我在砸自己的車子警員來時我丟掉我手上的東西..... 我沒有
    拿石頭、小鋤頭丟警員」云云，顯係事後卸責之詞，不足採信。此外，復有警員
    丙○○、庚○○、甲○○、乙○○等書立之報告書一紙，及全民醫院之診斷證明
    書一份在卷可稽，本件事證明確，被告己○○妨害公務犯行堪以認定。
二、核被告己○○所為，係犯刑法第一百三十五條第一項之妨害公務罪。爰審酌被告
    之生活狀況、品行、犯罪之動機、目的、所生之危害、犯罪後之態度等一切情狀
    ，量處如主文所示之刑，並諭知易科罰金之折算標準。扣案之小鋤頭一支係供犯
    罪所用之物，且為被告所有，業經被告供明在卷，爰依刑法第三十八條第一項第
    二款併予宣告沒收；至扣案之石頭，雖係供前揭犯罪所用之物，惟不能證明為被
    告所有，爰不另為沒收之諭知。
貳、公訴不受理部分：
一、按告訴乃論之罪，告訴人於第一審辯論終結前得撤回其告訴，又告訴經撤回者，
    應諭知不受理之判決，刑事訴訟法第二百三十八條第一項、第三百零三條第三款
    分別訂有明文。
二、查本件告訴人戊○○告訴被告己○○傷害及毀損部分，起訴書認係觸犯刑法第二
    百七十七條第一項之傷害罪及第三百五十四條毀損罪，依同法第二百八十七條前
    段及第三百五十七條之規定，須告訴乃論。茲據告訴人戊○○及丁○○當庭撤回
    告訴（見本院八十九年九月五日訊問筆錄、八十九年九月二十六日審判筆錄），
    揆諸首開說明，此部分應諭知不受理判決。
三、查本件告訴人己○○告訴被告戊○○傷害部分，起訴書認係觸犯刑法第二百七十
    七條第一項之傷害罪，依同法第二百八十七條前段之規定，須告訴乃論。茲據告
    訴人己○○當庭撤回告訴（見本院八十九年九月五日訊問筆錄），揆諸首開說明
    ，此部分亦應諭知不受理判決。
據上論斷，應依刑事訴訟法第二百九十九條第一項前段、第三百零三條第三款、刑法
第一百三十五條第一項、第四十一條、第三十八條第一項第二款、罰金罰鍰提高標準
條例第一條前段、第二條，判決如主文。
本案經檢察官蔣得龍到庭執行職務。
中      華      民      國      八十九      年     十     月    十一    日
                                     臺灣雲林地方法院刑事第二庭
                                         審判長法官  紀  文  勝
                                               法官  蔣  得  忠
                                               法官  冷  明  珍
右正本證明與原本無異
如不服本判決，應於判決送達後十日內，向本院提出上訴狀。（須附繕本）
                                             書記官  周  麗  雲
中      華      民      國      八十九      年     十     月    十六    日
刑法第一百三十五條
對於公務員依法執行職務時，施強暴脅迫者，處三年以下有期徒刑、拘役或三百元
以下罰金。
意圖使公務員執行一定之職務或妨害其依法執行一定之職務或使公務員辭職，而施
強暴脅迫者，亦同。
犯前二項之罪，因而致公務員於死者，處無期徒刑或七年以上有期徒刑。致重傷者
，處三年以上十年以下有期徒刑。


司法院資訊處製作；財團法人民間司法改革基金會備份。
